【裁判字號】    90,上易,1981
【裁判日期】    900806
【裁判案由】    傷害
【裁判全文】
臺灣高等法院臺中分院刑事判決                    九十年度上易字第一九八一號
    上  訴  人
    即  被  告  甲○○
右上訴人因傷害案件，不服臺灣南投地方法院九十年度易字第三四四號，中華民國九
十年八月六日第一審判決（起訴案號：臺灣南投地方法院檢察署九十年度偵字第一一
四八號），提起上訴，本院判決如左：
    主      文
上訴駁回。
    事實及理由
一、本案經本院審理結果，認第一審判決認事用法及量刑均無不當，應予維持，並引
    用第一審判決書記載之事實、證據及理由（如附件）。
二、上訴人即被告甲○○（以下稱被告）於本院雖辯稱：被告確未毆打被害人，請傳
    訊被告之母作證云云。惟查被告於偵查中已坦承案發當時在高麗菜園僅有被告與
    告訴人二人在現場（見偵查卷第二六頁），則被告之母既未在現場，即無作證之
    必要，此外，被告在本院未提出其他有利之證據及辯解，其上訴無理由，應予駁
    回。
三、據上論斷，應依刑事訴訟法第三百七十三條、第三百六十八條，判決如主文。
本案經檢察官丙○○到庭執行職務。
中      華      民      國      九十     年       十      月    三十    日
                                    臺灣高等法院臺中分院刑事第十庭
                                          審判長法  官  林  照  明
                                                法  官  李  寶  堂
                                                法  官  蕭  廣  政
右正本證明與原本無異。
不得上訴。
                                                書記官  黃  禎  祥
中      華      民      國      九十     年      十一     月     一     日
                                                                        Ｆ
附件：
臺灣南投地方法院刑事判決                            九十年度易字第三四四號
    公  訴  人  臺灣南投地方法院檢察署檢察官
    被      告  甲○○  男二十九歲（民國○○○年○月○○○日生）
                        住南投縣埔里鎮○○路九之一號
                        身分證統一編號：Ｍ一二三一四一五九號
右列被告因傷害案件，經檢察官提起公訴（九十年度偵字第一一四八號），本院判決
如左：
    主  文
甲○○共同傷害人之身體，處拘役肆拾日，如易科罰金，以佰元折算壹日。
    事  實
一、甲○○於民國八十九年十二月三十一日十九時許，在南投縣埔里鎮○○里○○路
    ○○路口附近之農田裏，僅因細故竟夥同另一名姓名不詳之成年男子，共同於傷
    害人身體之犯意聯絡，持不明之器物出手毆打乙○○，致乙○○受有右臉頰挫傷
    併紅腫四×三公分、左眼部（起訴書誤繕為左腿部）外傷○．六公分之傷害。
二、案經被害人乙○○訴請臺灣南投地方法院檢察署檢察官偵查起訴。
    理      由
一、訊據被告矢口否認有何傷害犯行，辯稱：當天係去找其母，未夥同他人去，亦未
    動手，是乙○○自己跌倒受傷的云云。經查，被告確有夥同不知名之人共同傷害
    乙○○之事實，迭據乙○○於警訊、偵查及本院審理時指述不移，核與證人黃清
    松到庭結證稱：當天被告還有與另外一個人來問我「阿保仔在不在」，我說他在
    田面收割高麗菜，後來他們二人就進去田裡找乙○○了，後來我就聽到有在大聲
    吵架的聲音，因為我離了有一段距離，沒有聽清楚在吵些什麼，吵完後，乙○○
    就跑了出來，找我跟他一起去醫院驗傷等語相符，是以被告辯稱：當天係去找其
    母，未夥同他人去，亦未動手云云，顯係事後飾卸之辭，無可採信。次查，被告
    受有右臉頰挫傷併紅腫四×三公分、左眼部外傷○．六公分之傷害，有財團法人
    埔里基督教醫院驗傷單一紙在卷可佐，按臉部有耳目口鼻之器官，乃重要部位，
    若自行跌倒，必以翻身或以手撐住地面或其他堅硬處等方式予以保護，何以被害
    人全身並無其他傷勢，僅有臉部及眼部受傷，況且被害人右臉及左眼均受傷，若
    係跌倒，何以臉上中央部位且突出之鼻部並無傷勢？是以被告辯稱：是乙○○自
    己跌倒受傷的云云，亦與經驗法則有違，顯屬臨訟卸責之辭，不足採信。本件事
    證明確，被告犯行堪以認定。
二、核被告所為，係犯刑法第二百七十七條第一項傷害罪。又被告就與不詳姓名成年
    男子間共同傷害之犯行，彼此間有犯意聯絡及行為分擔，均為共同正犯。爰審酌
    被告蓄意傷人，被害人傷勢輕重，犯後未坦承犯行等一切情狀，量處如主文所示
    之刑。被告行為後，刑法第四十一條業於九十年一月十日修正公布，同年月十二
    日生效，比較新舊法結果，以新法較有利於行為人，故依刑法第二條第一項前段
    規定，本件自應適用裁判時之法律即修正後刑法第四十一條第一項前段規定，諭
    知被告易科罰金之折算標準。被告犯罪所用之器物，並未扣案，又無積極證據證
    明係被告所有，爰不予沒收。
據上論斷，應依刑事訴訟法第二百九十九條第一項前段、刑法第二條第一項前段、第
二十八條、第二百七十七條第一項、第四十一條第一項前段、罰金罰鍰提高標準條例
第一條前段、第二條，判決如主文。
中      華      民      國     九十     年      八      月      六      日
                                    臺灣南投地方法院刑事庭
                                        法  官    陳 宗 賢
右正本證明與原本無異。
如不服本判決，應於判決送達後十日內向本院提出上訴狀( 應附繕本 )。「切勿逕送
上級法院」。
                                        書記官
中      華      民      國     九十     年      八      月      六      日
「告訴人或被害人對於判決如有不服具備理由請求檢察官上訴者，其上訴期間之計算
係以檢察官收受判決正本之日期為準」
附錄本案論罪科刑法條全文：
中華民國刑法第二百七十七條第一項：
 (普通傷害罪)
傷害人之身體或健康者，處三年以下有期徒刑、拘役或一千元以下罰金。


司法院資訊處製作；財團法人民間司法改革基金會備份。
